# 吸收合并的账务处理

提问人：fu6060 时间：2015-08-01 14:59:01
吸收合并后的账务处理,A公司是外商独资企业,注册资本79.56万元人民币,股东为外国投资者M先生, B公司是中外合资企业,注册资本516 万元人民币,(其中外方股东为外国投资者M先生,占27.91%的出资为 144 万元人民币,其它为中方股东占72.09%的比例为 372 万元人民币)现因业务需要,B公司吸收合并A公司,合并后,A公司注销, B公司存继.合并日,A公司的资产总额为 1000 万元人民币,负债为830.44净资产为169.56万元(实收资本为79.56万元,盈余公积 100 万元,未分配利润-10万元)合并时的账务如何处理,方案1¥AB两公司的各科目相加,B公司作账,借:A公司资产类 1000 贷:A公司负债类830.44 A公司实收资本79.56A公司盈余公积100A公司未分配利润-10方案2¥ B公司作账,借:A公司资产类 1000 贷:A公司负债类830.44 A公司实收资本79.56 资本公积 90 个人认为按方案 2 作,理由是将A公司的的盈余公积和未分配利润并入B公司的对应科目,不符合盈余公积和未分配利润的定义可其他人认为可以按第一个方案,理由注册资本可相加,其它未何不好相加不知倒底按哪种,依据是什么有关注册资本的规定来源于关于外商投资企业合并与分立的规定（２００１修订）对外贸易经济合作部、国家工商行政管理局令第 8 号 第十一条　股份有限公司之间合并或者公司合并后为有限责任公司的，合并后公司的注册资本为原公司注册资本额之和。

回答人：chenyiwei
首先要明确这是同一控制下还是非同一控制下的吸收合并？其次，如果确实属于同一控制下的吸收合并，且B无需编制合并报表，则应当采用方案 2 ，因为其实质相当于A的股东以A的净资产对B注资，B收到的净资产的作价和增加的实收资本金额之间的差额应调整资本公积。因为没有把被合并方A以前的经营业绩体现在B的报表中，所以不存在恢复A此前留存收益的问题。